【裁判字號】    98,台上,7884
【裁判日期】    981229
【裁判案由】    違反毒品危害防制條例等罪
【裁判全文】
最高法院刑事判決            九十八年度台上字第七八八四號
上  訴  人  甲○○
上列上訴人因違反毒品危害防制條例等罪案件，不服台灣高等法
院台南分院中華民國九十八年十月二十一日第二審判決（九十八
年度上訴字第五三Ｏ號，起訴案號：台灣雲林地方法院檢察署九
十七年度偵字第五四二五號），提起上訴，本院判決如下：
    主  文
上訴駁回。
    理  由
按刑事訴訟法第三百七十七條規定：上訴於第三審法院，非以判
決違背法令為理由，不得為之；是提起第三審上訴，應以原判決
違背法令為理由，係屬法定要件。如果上訴理由書狀並未依據卷
內訴訟資料具體指摘原判決不適用何種法則或如何適用不當，或
所指摘原判決違法情事，顯與法律規定得為第三審上訴理由之違
法情形不相適合時，均應認其上訴為違背法律上之程式，予以駁
回。本件原判決認定上訴人甲○○有其事實欄所載共同販賣第一
級毒品海洛因及轉讓海洛因各一次犯行，因而撤銷第一審關於其
販賣毒品部分科刑之判決（就其中被訴販賣海洛因予謝胡玉典部
分變更起訴法條）改判論其以共同販賣第一級毒品及轉讓第一級
毒品罪，均依毒品危害防制條例第十七條第二項規定減輕其刑，
販賣第一級毒品部分再依刑法第五十九條遞予酌減其刑後，分別
量處有期徒刑十三年、十月，並皆宣告相關之從刑；復就主刑部
分定其應執行之刑有期徒刑十三年六月。已詳敘認定犯罪事實之
依據及憑以認定之理由；俱有卷存資料可資覆按。按死刑減輕者
，為無期徒刑；無期徒刑減輕者，為二十年以下，十五年以上有
期徒刑。而有期徒刑減輕者，除同時有免除其刑之規定外，減輕
其刑至二分之一，為刑法第六十四條第二項、第六十五條第二項
、第六十六條所明定。所稱「減輕其刑至二分之一」，係指減刑
之最高度以二分之一為限，並就法定本刑減輕而言，在二分之一
限度之內，究應減幾分之幾，裁判時本有自由裁量之權，並非每
案均須減至二分之一始為合法。原判決敘明就上訴人所犯販賣第
一級毒品罪（法定本刑為死刑或無期徒刑），依毒品危害防制條
例第十七條第二項規定減輕其刑，復依刑法第五十九條遞予酌減
其刑，量處有期徒刑十三年；就其所犯轉讓第一級毒品罪（法定
本刑為一年以上七年以下有期徒刑，得併科新台幣一百萬元以下
罰金），依毒品危害防制條例第十七條第二項規定減輕其刑，衡
處有期徒刑十月等旨，均無逾越法定刑範圍，要難指為違法。上
訴意旨徒憑己見，指摘原判決就販賣第一級毒品部分量刑有逾越
遞減後最高刑度之違法，就轉讓第一級毒品部分疏未依毒品危害
防制條例第十七條第二項規定減輕其刑云云，洵屬誤解，要非適
法之第三審上訴理由。其上訴違背法律上之程式，應予駁回。至
上訴人另犯轉讓第一級毒品二罪部分，業據上訴人於第二審言詞
辯論終結前撤回該部分之第二審上訴，已告確定，附此敘明。
據上論結，應依刑事訴訟法第三百九十五條前段，判決如主文。
中    華    民    國  九十八  年   十二   月  二十九  日
                      最高法院刑事第八庭
                          審判長法官  洪  文  章
                                法官  王  居  財
                                法官  郭  毓  洲
                                法官  黃  梅  月
                                法官  邱  同  印
      本件正本證明與原本無異
                                      書  記  官
中    華    民    國  九十九  年    一    月    四    日
                                                    Ａ

司法院資訊處製作；財團法人民間司法改革基金會備份。
